【裁判字號】    88,訴,801
【裁判日期】    891207
【裁判案由】    偽造文書等
【裁判全文】
臺灣桃園地方法院刑事判決                          八十八年度訴字第八一號
    公  訴  人  臺灣桃園地方法院檢察署檢察官
    被      告  乙○○
右列被告因偽造文書等案件，經檢察官提起公訴（ 八十八年度偵字第四五九七號 ）
，本院判決如左：
    主  文
乙○○行使偽造私文書，足以生損害於他人，處有期徒刑捌月。
第七商業銀行編號ＳＡ0000000號一紙支票背面偽造之「甲○○」署押、印文
、及盜刻之「甲○○」印章各乙枚均沒收。
    事  實
一、乙○○意圖為自己不法之所有，於民國八十七年十一月二日，至台中縣大里市○○路三九巷三號丁○○家中，趁其同屬葉氏家族所有桃園縣新屋鄉○○村○○○
    段大牛小段土地為人盜賣而進行訴訟之機會，向丁○○詐稱其須分擔訴訟費用新
    台幣（下同）四十萬元，且已先向甲○○（已經臺灣桃園地方法院檢察署檢察官
    另為不起訴處分）借得該筆款項墊付，致使丁○○信以為真而簽發付款人為第七
    商業銀行、支票號碼分別為ＳＡ0000000、ＳＡ0000000號，票載
    發票日分別為八十七年十一月三日及同年十二月五、票面金額均為二十萬元，並
    指定憑票支付甲○○之支票二紙交予乙○○。乙○○取得上述支票後，除將支票
    號碼ＳＡ0000000號支票一紙，以係丁○○支付分擔之訴訟費用為由，經
    由不知情之第三人甲○○背書後，於八十七年十一月五日，由其配偶丙○○○持
    向第七商業銀行兌現外，明知未得甲○○之同意，為行使前開自丁○○處詐得之
    支票號碼ＳＡ0000000號支票一紙，竟基於行使偽造私文書之犯意，先於
    不詳時、地、委由不知情之刻印店店員，盜刻甲○○之印章乙枚後，於八十七年
    十一月二十二日，在上址住處，於支票背面偽造甲○○之署押及印文，而偽造甲○○背書之私文書後，持以轉讓予張傳中，致生損害於甲○○。俟同年十二月二
    十八日丁○○至臺灣桃園地方法院開庭，由親戚處知悉乙○○並未交該筆款項用
    於訴訟，始知上情。
二、案經丁○○訴請臺灣台中地方法院檢察署檢察官簽請臺灣高等法院檢察署檢察長
    令轉臺灣桃園地方法院檢察署檢察官偵查起訴。
    理  由
一、訊據被告乙○○對於右揭時、地收受丁○○所簽發、票面金額均為二十萬元，並
    指定憑票支付甲○○之支票二紙，及未得甲○○之同意，於上開支票號碼ＳＡ0
    000000號支票背面上偽造甲○○印文、署押之事實坦承不諱，雖辯稱：是
    告訴人丁○○自己開四十萬元支票給伊，以作為訴訟費用之負擔，伊沒有向告訴
    人詐騙等語。惟查右揭事實業據告訴人丁○○指訴甚詳，並經證人甲○○、丙○○○證述屬實，且被告於偵查中亦坦承不諱，並有右開支票影本二紙附卷為憑，
    被告所辯顯係事後卸責之詞。本案事證明確，被告犯行洵堪認定。
二、核被告所為係犯刑法二百十六條、第二百十條之行使偽造私文書及第三百三十九
    條第一項詐欺取財罪嫌。被告利用不知情之第三人代為盜刻「甲○○」印章一枚
    ，應成立偽造印章罪之間接正犯；又被告偽造印章、印文及署押係偽造私文書之
    部分行為，而其偽造私文書後復持以行使，其偽造私文書之低度行為應為行使之
    高度行為所吸收，均不另論罪。被告所犯上開二罪間，有方法結果之牽連關係，
    為牽連犯，應從一重之行使偽造私文書罪處斷。爰審酌被告犯罪之動機、方法、
    所生危害、犯後尚未將所得款項歸還被害人等一切情狀，量處如主文所示之刑，
    以資懲儆。
三、至第七商業銀行支票號碼ＳＡ0000000號支票乙紙背面背書欄上偽造之「
    甲○○」署押、印文，及盜刻之印章各乙枚，均應依刑法第二百十九條之規定沒
    收之。
據上論斷，應依刑事訴訟法第二百九十九條第一項前段，刑法第二百十六條、第二百
十條、第三百三十九條第一項、第五十五條、第二百十九條，罰金罰鍰提高標準條例
第一條前段，判決如主文。
本案經檢察官魏雯祈到庭執行職務。
中      華      民      國    八十九    年     十二     月      七      日
                                臺灣桃園地方法院刑事第二庭
                                      審判長法  官 王 兆 飛
                                            法  官 李 育 仁
                                            法  官 曾 正 耀
右正本證明與原本無異。
如不服本判決，應於判決送達後十日內向本院提出上訴狀( 應附繕本 )，上訴於
臺灣高等法院。
                                            書記官   蘇  萱
中        華        民        國   八十九   年   十二   月    八    日
論罪科刑法條：
刑法第二百十條
偽造、變造私文書，足以生損害於公眾或他人者，處五年以下有期徒刑。
刑法第二百十六條
行使第二百十條至第二百十五條之文書者，依偽造、變造文書或登載不實事項或使登
載不實事項之規定處斷。
刑法第三百三十九條：
意圖為自己或第三人不法之所有，以詐術使人將本人或第三人之物交付者，處五年以?
下有期徒刑、拘役或科或併科一千元（已提高十倍為一萬元）以下罰金。
以前項方法得財產上不法之利益或使第三人得之者，亦同。
前二項之未遂犯罰之。


司法院資訊處製作；財團法人民間司法改革基金會備份。
